---
title: "Assignment 2"
author: "Bernardo Duque"
date: "17/02/2022"
output: 
  html_document:
      toc: true
      toc_float: true
      number_sections: true
---

```{r setup, include=FALSE,echo=FALSE}
setwd("C://Users//duque//Desktop//PUC//Mestrado//Verão 1//Estatística//Data Science//Trab 2")

# Carregando os pacotes que serão utilizados

library(tidyr)
library(dplyr)
library(basedosdados)
library(readxl)
library(highcharter)
```

# Comparecimento às Urnas

<font size="4"> 

* Os dados foram obtidos da [Base dos Dados](https://basedosdados.org/dataset/br-tse-eleicoes#acesso)

  * Os dados gerais juntam os dados para as eleições municipais e estaduais/nacionais. No segundo caso, é possível que apenas um dos cargos de governador ou presidente estivessem em votação, mas essa situação foi agregada aqui. 
  
  * É possível também separar a visualização para as eleições municipais e estaduais/nacionais no gráfico abaixo
  
  * A linha vertical preta se refere à marcaçaõ das manifestações de 2013

</font> 

```{r, echo=FALSE}
# Importando a base

df <- read.csv("detalhes_votacao_municipio.csv")

# Filtrando para municipio do Rio, cargos e variável de interesse

df <- df %>% 
  filter(id_municipio == 3304557,
          cargo %in% c("prefeito","governador","presidente")) %>%
  select(ano,turno,cargo,proporcao_comparecimento)

# rodando um for para gerar criar dfs com dados gerais e segregados por eleicoes municipais e estaduais/nacionais

for (i in c(1,2)) {
  
  # prefeito
  
  aux <- df %>%
    filter(cargo=="prefeito",
           turno==i)
  assign(paste0("prefeito_",i),aux)
  
  # governador/presidente
  
  aux <- df %>%
    filter(cargo %in% c("governador","presidente"),
           turno==i)
  aux <- aux[duplicated(aux[,"ano"])==F,]
  assign(paste0("governador_",i),aux)
  
  # geral
  
  aux <- df %>%
    filter(turno==i) %>%
    select(ano,proporcao_comparecimento)

  aux <- aux[duplicated(aux[,"ano"])==F,]

  assign(paste0("total_",i),aux)
  
}
```

```{r,echo=FALSE}

# plotando o gráfico

highchart() %>%
  hc_add_series(data=total_1,type = 'line', hcaes(x = 'ano', y = 'proporcao_comparecimento'),name="Geral - 1o turno",color="cornflowerblue") %>%
  hc_add_series(data=total_2,type = 'line', hcaes(x = 'ano', y = 'proporcao_comparecimento'),name="Geral - 2o turno",color=hex_to_rgba("darkblue")) %>%
  hc_add_series(data=prefeito_1,type = 'line', hcaes(x = 'ano', y = 'proporcao_comparecimento'),name="Prefeito - 1o turno",color="orange", visible =F) %>%
  hc_add_series(data=governador_1,type = 'line', hcaes(x = 'ano', y = 'proporcao_comparecimento'),name="Presidente/Governador - 1o turno",color="red", visible =F) %>%
  hc_add_series(data=prefeito_2,type = 'line', hcaes(x = 'ano', y = 'proporcao_comparecimento'),name="Prefeito - 2o turno",color="orangered",visible = F) %>%
  hc_add_series(data=governador_2,type = 'line', hcaes(x = 'ano', y = 'proporcao_comparecimento'),name="Presidente/Governador - 2o turno",color="darkred", visible =F) %>%
  hc_xAxis(type = "lines",plotLines = list(
    list(
      color = "black",
      width = 4,
      value = 2013
    ))) %>%
  hc_title(
    text = "<b>Gráfico 1 - Evolução do Comparecimento nas Eleições no Município do Rio de Janeiro (em %) - 1998-2020</b>",
    margin = 20,
    align = "center",
    style = list(color = "dark blue", useHTML = TRUE)
  )
```

# Governadores por Partido 

* Os dados foram obtidos da [Base dos Dados](https://basedosdados.org/dataset/br-tse-eleicoes)
  
  * Dados para 25 estados
  

```{r, echo=F}

# limpando o environment

rm(list = ls())

# importando a nova base

df <- read.csv("resultados_candidato_municipio.csv")

df <- df %>%
  filter(cargo == "governador",
         resultado=="eleito", 
         ano==2018) %>%
  select(ano,sigla_uf,sigla_partido)

# removendo linhas repetidas

df <- df[duplicated(df[,"sigla_uf"])==F,]

# contando numero de partidos

df_2 <- df %>% 
  count(sigla_partido) %>%
  arrange(desc(n))
```

```{r, echo = F}

#hchart(df_2,type="column",hcaes(x="sigla_partido",y="n",group="sigla_partido"),dataLabels = list(enabled = T)) %>%
hchart(df_2,type="column",hcaes(x="sigla_partido",y="n"),dataLabels = list(enabled = T),color="#cc0000") %>%
  #hc_colors(colors=c("#cc0000","grey","brown","blue","yellow","green","orange","lightblue","orangered","firebrick","#993399","darkblue")) %>%
  hc_title(
    text = "<b>Número de Estados com Governadores por Partido em 2018</b>",
    margin = 20,
    align = "center",
    style = list(color = "dark blue", useHTML = TRUE)
  )

```

